

Sébastien CHAVANNES
Franco-Suisse, 51 ans
sebastien.chavannes@gmail.com
+33677800717
Linked in

Domaines d'expertise

Product management

BI, Assurance et Marketing

Automotive design, Audiovisuel

Change, coordination et international

Coordination, Relation IT, Service Management, Product Management

+20 ans d'expérience en Assurances, R&D, Marketing autour des Solutions Data, IT et process métier Connaissance du terrain, volonté de progrès et de développer des ponts entre expériences et domaines. Curiosité, esprit de synthèse et transversalité, animé par le sens du service.



Compétences

Management de projets et activités

Conseil, coordination et animation transversale Product management, Roadmap, Portfolio Pilotage de projets (MOA et MOE)

Processus métiers

Leasing, Assurance (IARD, VIE) Marketing (formation post bac) Achats

Outils

Courant: PowerBI, JIRA, Confluence, Twilio, Salesforce Autre: Databricks, Figma, Medalia, SAP BI, Clarity, Ivalua

Méthodes: ITIL, SCRUM, Waterfall, Approche UX

Domaines IT

Organisation: Relations Métier, IT Coverage

Build: Data products

Run: Incident, Service et Change management

Infra: Projets, admin et support

Recherche et Développement

Ingénierie mécanique, Automotive design, Plan de forme Vidéo-projection, intégration technique, sonorisation Imagerie numérique, prototypage

Langues

Anglais : Courant - Niveau C1

Allemand : Intermédiaire - niveau B1

Slovaque : Bonnes notions - pratique régulière



Parcours professionnel

Galileo Global Education, DSI Groupe - Paris

2023 -2024 Data Applications Product Manager

Accompagnement de la stratégie commerciale et marketing du groupe : gestion des Leads et des centres d'appels (50 écoles, 200k étudiants dans 15 pays)

- Développement de Data products valorisant les données Salesforce et Twilio d'interactions avec les futurs étudiants.
 - Sourcing, transformation (DataBricks + MS Azure) et reporting (PowerBI)
 - o Pilotage d'une équipe en Hongrie (architecte Data, ingénieurs Application et Data)
 - o Coordination avec le responsable et architecte solutions, les Product Owners et équipes des filiales FRA, ITA, UK
- Soutien de la performance commerciale et suivi de l'efficacité opérationnelle monde
 - o Enrichissement du data asset groupe : valorisation des flux de communication omnicanaux (Twilio x Sales cloud)
 - o Transition du dashboarding vers un self service de données métier
 - Expertise data: processus source, analyses ad-hoc, data quality

Generali assurances, DSI France – Saint-Denis

2020 - 2022 Orchestrateur de la qualité de service (Consultant AUSY puis interne)

Pilotage de la qualité de service IT du réseau de distribution Generali France (souscription IARD et VIE, indemnisation)

- Mesure et reporting de la qualité de service IT
 - o Réalisation de dashboards PowerBI, Production de KPI ciblés (perfs applicatives, référentiels utilisateurs, business)
 - o Reporting quotidien, hebdomadaire (codir DSI), mensuel (Métiers): incidents, changements, ressenti par population
- Plan d'amélioration de la Qualité de service IT
 - o Mobilisation des applications owners, service managers sur des points d'amélioration continue et pilotage par la data
 - Plans d'actions transverses : Signature électronique, processus d'habilitation, efficacité du N1/N2
- Relais opérationnel IT/Métier : prévention des impacts métiers
 - o Mise en place du service management dédié au réseau Courtage Generali FR (~9000 courtiers / 25% du CA)
 - o Accompagnement de la montée en puissance de la nouvelle filière de souscription VIE (assurance emprunteur)

BNP Leasing Solutions, DSI Corporate - Nanterre

2019 – 2020 Country IT Coverage (Consultant société LOFEDI)

Pilotage de la relation entre la DSI Groupe et 6 pays (France, cluster IBERIA, Cluster BENE, Turquie) sur l'ensemble des domaines IT (Production, Delivery, Budget, Sécurité, Gouvernance).

- Suivi des sujets stratégiques (en lien avec les managers Pays, le CODIR IT Corporate)
 - o Organisation des comités de pilotage Pays semestriels : alignement des Pays (Business et IT) avec le Corporate
 - o Analyse des questions liées au portefeuille de projets, budget et effectifs
- Suivi des sujets opérationnels (avec les Responsables IT des pays)
 - o Revues mensuelles d'activité : coordination des actions, partage des best practices
 - o Suivi continu des points d'attention, plans d'action spécifiques transverses
- Garant de la continuité du lien avec les pays (entre tous les acteurs de la DSI)
 - o Single Point of Contact, ambassadeur du pays pour le Corporate
 - o Partage des contextes et initiatives (IT, Business), identification des acteurs, organisations et policies

CARDIF (BNP Paribas Assurances), DSI France - Nanterre

2017 – 2018 Chef de projets IT (Consultant, société AUSY)

Pour le patrimoine IT « Collaboratif, Pilotage et Contrôle » : chef de projets référent sur 2 métiers (600k€ engagés sur une enveloppe de 1M€)

- Pour la Direction des Achats (périmètre France)
 - o Plan de remédiation de la plateforme de gestion achat (prestation, matériel, licences) et budget IT : IVALUA
 - o Coordination éditeur, Achats et Finance, animation d'un user club : traitement des axes IT, formation et gouvernance
 - o Bilan : amélioration de la satisfaction utilisateur, stabilisation de l'outil 50 demandes d'évolutions
- Pour la Direction Transformation et Distribution (périmètre International)
 - o Stratégie d'hébergement de MS Dynamics pour la gestion des Partenaires CARDIF, déploiement de CRM Linkpoint
 - o Bilan : Arbitrage technico-économique permettant de respecter la trajectoire business et les règles de compliance

2015 - 2016 Transition professionnelle

- Projet Bricolab : faisabilité d'un atelier d'outillage professionnel ouvert aux PME et amateurs
- Audio-visuel : formations INA, préparation du CTS
- IT: certification SCRUM PO et ITIL

PSA Peugeot Citroën, Direction du Style - Centre technique de Velizy / ADN

Responsable de projets & développement numérique

- Développement numérique : pour les acteurs du style PSA (500 pers).
 - o Stratégie et arbitrage des sujets, plan à moyen terme, budget annuel: 3 M€, portfolio de 10 projets.
 - o Pilotage métier des solutions informatiques : du cadrage au déploiement.
- Responsable des processus de Design numérique PSA pour l'alliance stratégique avec General Motors.
 - o Analyse comparée des processus métiers GM et PSA, identification des processus numériques à adapter.
 - o Mise en place des procédures d'échanges de données CAO et solutions informatiques (<u>projet IT cadre de 3 M€</u>).
- MOA référent sur 2 domaines clés :

2010 - 2015

- o Salles revue numérique (vidéo-projection high-end) : du cadrage à l'intégration : ~2 projets de 250 k€ à 1 M€ /an.
- Solutions d'imagerie temps réel : roadmap, développement d'une solution de préparation de données CGI innovante (mise à plat des processus métiers, cadrage du besoin, d'un projet IT sur 3 ans).

2006 - 2009 Chef de projets métier & MOA IT

- Pilotage du domaine « style industriel » : cadrage des besoins, support des activités sur 3 sites (assistance, formation, méthodologies, gestion des moyens IT). Encadrement d'une prestation pour le support de terrain.
- Mise en place des moyens IT du premier studio de design « offshore » : Projet de 1.8 M€ pour 50 users, à Shanghaï.
- Expertise sur les solutions collaboratives (communication unifiée, vidéo-conférence, partage de données confidentielles).
- Pilotage du domaine prototypage numérique (prototypage, scanning) : benchmark, veille, conduite de projets.

PSA Peugeot Citroën, DSI - centre d'études de La Garenne et usine de Trnava (SK)

2002 - 2005 Coordination & support international

- Mise en œuvre des moyens IT R&D d'un nouveau centre de production (mission d'un an en Slovaquie)
 - o Dimensionnement des moyens IT, déploiement et recette de l'infrastructure, PC et applications pour 300 users.
 - o Expertise auprès du CIO, recrutement, formation de l'équipe support locale, support au démarrage de l'activité.
- Etude, mise en œuvre et support de moyens IT délocalisés chez des partenaires : plusieurs missions à l'étranger.
- Animation transversale du métier support : coordination internationale, relais avec les projets d'infrastructure.

PSA Peugeot Citroën, DSI - centre de production de Sochaux

1999 - 2002

Support IT & Administrateur systèmes CFAO

- Animateur du lien métier, support de terrain (incidents, account management gestion de parc) environ 800 users.
- Administrateur de serveurs sous haute disponibilité (NFS, NIS, SUN Cluster, EMC, Netapp).
- Pilote de projets d'infrastructure transversaux: migration d'OS et serveur, packaging d'OS serveur, refonte NIS.



Formation

Ingénieur en Génie des Systèmes Mécaniques - Université de Technologie de Compiègne, 1998

Certifications: ITIL foundation, SCRUM Product Owner



Loisirs

Aïkido: pratique régulière (1er Dan) Musicien amateur: expériences live, studio et comédie musicale